臺灣臺中地方法院刑事判決　　　　　　 100年度易字第1923號
公　訴　人　臺灣臺中地方法院檢察署檢察官
被　　　告　紀明貴
上列被告因違反保護令案件，經檢察官提起公訴（100 年度偵字
第11610 號），嗣因被告就被訴事實為有罪之陳述，經本院裁定
適用簡式審判程序審理，判決如下：
    主      文
紀明貴犯違反保護令罪，處有期徒刑貳月，如易科罰金，以新臺
幣壹仟元折算壹日。緩刑貳年，緩刑期間付保護管束。
    事實及理由
壹、犯罪事實：
    紀明貴與鄭秀雲、紀元昌分別係夫妻、父子，分別為家庭暴
    力防治法第3 條第1 款、第3 款所定之家庭成員。紀明貴前
    因對鄭秀雲、紀元昌實施家庭暴力行為，經本院於民國100
    年4 月27日，以100 年度家護字第292 號民事通常保護令，
    裁定命紀明貴不得對鄭秀雲、紀元昌實施精神上不法侵害之
    行為，且不得對鄭秀雲為騷擾行為，該保護令之期間為1 年
    ，紀明貴並於100 年4 月28日收受上開保護令。紀明貴明知
    不得違反上開保護令，於100 年5 月17日22時許，在其位在
    臺中市○○區○○路2 段188 號住處，因找不到機車鑰匙而
    牽怒於鄭秀雲，竟基於違反保護令及恐嚇之犯意，在上開住
    處，不斷以「幹！」、「幹你娘！」、「幹你娘老G 八」等
    不堪入耳之字眼辱罵鄭秀雲。紀元昌見鄭秀雲遭辱罵，因而
    與紀明貴發生爭執而拉扯，紀明貴即到屋外拿1 支木棍大力
    敲打地上，向鄭秀雲恫稱: 要將機車打爛，不讓鄭秀雲及紀
    元昌騎用等語，並作勢毆打鄭秀雲及紀元昌，以此加害身體
    、財產之事，恐嚇鄭秀雲、紀元昌，致生危害於安全，並對
    鄭秀雲、紀元昌，實施精神上之不法侵害及騷擾行為，而違
    反保護令。嗣鄭秀雲恐紀明貴情緒失控而以木棒毆傷人，遂
    報警處理，始悉上情。
貳、認定犯罪事實所憑證據及理由：
  一按除簡式審判程序、簡易程序及第376 條第1 款、第2 款所
    列之罪之案件外，第一審應行合議審判，刑事訴訟法第284
    條之1 定有明文。本件被告紀明貴所犯違反保護令、恐嚇案
    件，係屬刑事訴訟法第376 條第1 款所列之案件，依上開條
    文規定，第一審自毋庸行合議審判，先予敘明。
  二被告所犯家庭暴力防治法第61條、刑法第305 條之罪，係死
    刑、無期徒刑、最輕本刑為3 年以上有期徒刑以外之罪，其
    於審理程序就前揭被訴事實為有罪之陳述，經告知簡式審判
    程序之旨，並聽取其與公訴人之意見後，本院裁定進行簡式
    審判程序，是本件之證據調查，依刑事訴訟法第273 條之2
    規定，不受同法第159 條第1 項、第161 條之2 、第161 條
    之3 、第163 條之1 及第164 條至第170 條規定之限制，合
    先敘明。
  三上開犯罪事實，業據證人即告訴人鄭秀雲、證人紀元昌於警
    詢及偵訊時證述明確，並有本院100 年度家護字第292 號民
    事通常保護令、臺中市政府警察局清水分局保護令執行紀錄
    表及刑案現場測繪圖各1 份附卷可參，被告就上開犯行，亦
    坦承不諱，並有被告之警詢及偵訊筆錄可資佐證，被告之自
    白與相關證據均相符合，本件事證明確，被告之犯行應堪認
    定。
、論罪科刑之理由：
  一家庭暴力防治法所稱家庭暴力者，謂家庭成員間實施身體或
    精神上不法侵害之行為；又所稱家庭暴力罪者，謂家庭成員
    間故意實施家庭暴力行為而成立其他法律所規定之犯罪，家
    庭暴力防治法第2 條第1 項、第2 項定有明文。本案被告與
    告訴人鄭秀雲、紀元昌分別係夫妻、父子，業據證人鄭秀雲
    、紀元昌證述明確，被告與鄭秀雲、紀元昌分別為家庭暴力
    防治法第3 條第1 款、第3 款所定之家庭成員。是核被告所
    為，係犯家庭暴力防治法第61條第1 款、第2 款之違反保護
    令罪及刑法第305 條之恐嚇罪。起訴書雖漏未記載刑法第30
    5 條之罪名，然起訴書業已載明被告恐嚇犯行之部分犯罪事
    實，且此部分與業經起訴之違反保護令罪，有想像競合犯之
    裁判上一罪關係，應為起訴效力所及，本院復已告知被告恐
    嚇罪名，令被告答辯，自應併予審理，附此敘明。
  二被告以一行為同時對鄭秀雲、紀元昌犯違反保護令、恐嚇罪
    ，及一行為觸犯違反保護令及恐嚇罪名，均為想像競合犯，
    應依刑法第55條規定從一重之違反保護令罪處斷。
  三本院審酌被告前無犯罪前科，有臺灣高等法院被告前案紀錄
    表1 份在卷可稽，素行尚稱良好，被告因飲酒後找不到機車
    鑰匙，一時失控，遷怒告訴人鄭秀雲、紀元昌，而辱罵鄭秀
    雲，並恐嚇鄭秀雲及紀元昌，行為實不足取，惟念及被告犯
    後深具悔意，態度良好，告訴人鄭秀雲、紀元昌亦當庭表示
    願意原諒被告等一切情狀，量處如主文所示之刑，並諭知易
    科罰金之折算標準。
  四又被告前未曾受有期徒刑以上刑之宣告，有前開臺灣高等法
    院被告前案紀錄表1 份在卷可考，因一時失慮，偶罹刑典，
    經此刑之宣告後，應知警惕而無再犯之虞，本院因認暫不執
    行其刑為當，予以宣告緩刑2 年，用啟自新，並依家庭暴力
    防治法第38條第1 項規定，於緩刑期間內付保護管束。
肆、適用之法律：
    依刑事訴訟法第284 條之1 、第273 條之1 第1 項、第299
    條第1 項前段，家庭暴力防治法第61條第1 款、第2 款、第
    38條第1 項，刑法第11條前段、第305 條、第55條、第41條
    第1 項前段、第74條第1 項第1 款，判決如主文。
本案經檢察官鐘祖聲到庭執行職務。
中    華    民    國  100     年    6     月    30    日
                  刑事第十六庭  法  官  楊欣怡
以上正本證明與原本無異。
如不服本判決應於收受判決後10日內向本院提出上訴書狀，並應
敘述具體理由；其未敘述上訴理由者，應於上訴期間屆滿後20日
內向本院補提理由書狀(均須按他造當事人之人數附繕本)「切勿
逕送上級法院」。
告訴人或被害人對於判決如有不服具備理由請求檢察官上訴者，
其上訴期間之計算係以檢察官收受判決正本之日期為準。
                                書記官  黃泰能
中    華    民    國   100    年    6     月    30    日
附錄論罪科刑法條：
中華民國刑法第305條
以加害生命、身體、自由、名譽、財產之事，恐嚇他人致生危害
於安全者，處2 年以下有期徒刑、拘役或3 百元以下罰金。
家庭暴力防治法第61條
違反法院依第14條第1 項、第16條第3 項所為之下列裁定者，為
本法所稱違反保護令罪，處3 年以下有期徒刑、拘役或科或併科
新臺幣10萬元以下罰金：
一、禁止實施家庭暴力。
二、禁止騷擾、接觸、跟蹤、通話、通信或其他非必要之聯絡行
    為。
三、遷出住居所。
四、遠離住居所、工作場所、學校或其他特定場所。
五、完成加害人處遇計畫。